# 资本公积转增股本后的每股收益计算

提问人：tpatw 时间：2014-07-29 11:28:23
资本公积转增股本后，在报告期每股收益计算
A公司 2008 年上市，在 2009 、 2010 、 2011 年利润均为 1000 万，2009-2010年股本为 1000 万， 2011 年 6 月 30 日资本公积转增股本 500万，算比较期间每股收益。
请问， 2010 年的股本，是按照转增后的 1500 算，那 2009 年的呢，是按照 1500 万算，还是按照 1000 计算？ 原因是什么？

回答人：chenyiwei
2009 年度同样按照 1500 万股计算。同时列报的各前期比较数据的计算口径应一并调整，而不仅仅调整前一年度的数字。

提问人：兜兜宇 时间：2015-05-27 16:57:33
请教陈版：客户为上市公司，三月底召开 2014 年度股东大会，会议决议以资本公积转增股本（ 10 送 10 ），除权日定为 4 月 8 日。请问做账时间点是选择 3 月底，还是要等到除权日。同时决定会有现金分红，做账时间点的选择会影响 1 季度财务比率。

回答人：chenyiwei
应付现金股利的确认时点是 3 月底股东大会通过决议的当日。资本公积转增股本事项的账务处理时点是除权日。

提问人：兜兜宇 时间：2015-05-28 15:29:59
谢谢陈版； 客户将应付股利和资本公积转增股本同时在 3 月确认了账务处理，对外披露数据时，计算每股净资产使用的是转增后股本数（解释说证交所系统默认计算方法，不能修改），计算每股收益使用的是转增之前每股收益。现在客户是需要定向增发股票，截止时间为 331 ，请问在计算财务指标时，是否需要将股数调整到转增之前股数？

回答人：chenyiwei
我理解比较合理的做法是按转增前股份数为正式的法定数据，但同时提供按转增后股本计算的备考数据。但建议将此问题与交易所沟通，以交易所的意见为准。

提问人：tony868lamy 时间：2016-10-13 14:45:56
请问：若存在未分配利润（资本公积）转增股本，同时列报的各前期每股净资产指标需要重新计算的证监会文件有哪些？

回答人：chenyiwei
没有直接指明的规定，但从保证计算口径的可比性出发，参考每股收益前期数据在此情况下需重新表述的规定，需重新调整披露每股净资产也是合理的。